# 关于租赁提前开票的税务实务处理问题

提问人：jchen609 时间：2020-10-12 21:21:00
请教陈版主~小弟公司在 9 月提前开票给给对方公司（10-12月），因为租赁服务还没有提供，在 9 月可以确认其他应收款和其他业务收入吗？还是说提前开票可以不做账务处理，等到租赁服务完成时逐期确认？

回答人：chenyiwei
提前开票时，相关经济业务尚未实际发生，无需进行相关账务处理。但因为纳税义务的发生时间相应提前，所以需要确认相关的应交税费，以及税金及附加等。